【裁判字號】    92,易,1438
【裁判日期】    920829
【裁判案由】    毒品危害防制條例
【裁判全文】
臺灣板橋地方法院刑事判決                        九十二年度易字第一四三八號
    公  訴  人  臺灣板橋地方法院檢察署檢察官
    被      告  甲○○
右列被告因違反毒品危害防制條例案件，經檢察官提起公訴（九十二年度毒偵字第一
九號），本院判決如左：
    主  文
甲○○連續施用第二級毒品，累犯，處有期徒刑陸月，如易科罰金以佰元折算壹日
。扣案之安非他命壹包（毛重壹點貳公克，淨重零點玖公克）沒收銷燬之。
    事  實
一、甲○○前曾於八十七年間因施用毒品案件，經本院裁定送觀察、勒戒後，認無繼
    續施用毒品傾向，由臺灣板橋地方法院檢察署檢察官於八十七年十月八日以八十
    七年度偵字第七四四八號不起訴處分確定在案，又因施用毒品案件，經送觀察勒
    戒後，認有繼續施用毒品傾向，經本院以八十八年度毒聲字第一七三一號裁定令
    入戒治處所施以強制戒治一年，並經本院以八十九年度板簡字第一一五號判決
    有期徒刑六月確定，於八十九年九月二十一日易科罰金執行完畢。詎其明知安非
    他命經毒品危害防制條例列為第二級毒品，不得持有及施用，復基於施用毒品之
    概括犯意，於九十一年十二月二十六日某時、九十二年一月二日十二時，連續在
    臺北縣板橋市○○街九八巷八號二樓住處，將第二級毒品安非他命置於玻璃球內
    ，以火燒烤吸食產生之煙霧，以此方式施用第二級毒品安非他命二次，為警於九
    十二年一月二日十七時許，在上址查獲，並扣得安非他命一包（毛重一點二公克
    ，淨重零點九公克），甲○○並因三犯施用第二級毒品之罪，經檢察官聲請而由
    本院於九十二年三月二十四日以九十二年度毒聲字第八一一號裁定令入戒治處所
    施以強制戒治一年。
二、案經臺北縣政府警察局報請臺灣板橋地方法院檢察署檢察官偵查起訴。
    理  由
一、訊據被告甲○○對於右揭時地施用第二級毒品安非他命之犯罪事實坦承不諱，並
    有臺灣檢驗科技股份有限公司出具之被告尿液「濫用藥物檢驗報告」一紙在卷可
    資佐證，復有扣案之安非他命一包（毛重一點二公克，淨重零點九公克）足以佐
    證，足徵自白與事實相符。又被告因施用毒品案件，經本院依檢察官聲請本院裁
    定送觀察、勒戒，因認無繼續施用毒品之傾向，由臺灣板橋地方法院檢察署檢察
    官以八十七年度偵字第七四四八號為不起訴處分確定後，五年內復因施用毒品案
    件，經本院依檢察官聲請而以裁定送觀察勒戒後，認為有繼續施用毒品之傾向，
    復經檢察官聲請，本院以八十八年度毒聲字第一七三一號裁定令入戒治處所施以
    強制戒治，並以八十九年度板簡字第一一五號判決有期徒刑六月確定，被告復
    因三犯施用第二級毒品之罪，經檢察官聲請而由本院於九十二年三月二十四日以
    九十二年度毒聲字第八一一號裁定令入戒治處所施以強制戒治一年。有上開處分
    書、裁定書、台灣高等法院被告全國前案紀錄表在卷足查。被告於前開時、地觸
    犯本件連續施用第二級毒品之罪係屬三犯，所為符合毒品危害防制條例第二十條
    第三項之規定。本案事證已臻明確，被告犯行洵堪認定，自應依法論科。
二、查安非他命為毒品危害防制條例第二條第二項第二款明定之第二級毒品，不得持
    有、施用及販賣。核被告甲○○所為，係犯毒品危害防制條例第十條第二項之施
    用第二級毒品罪；其先後二次施用第二級毒品安非他命犯行，時間緊接，犯罪構
    成要件相同，所犯罪名又屬同一，顯係基於概括犯意反覆而為，為連續犯，應依
    刑法第五十六條規定論以一罪並加重其刑；至其施用前、後持有安非他命之低度
    行為，應為其施用之高度行為所吸收，不另論罪。公訴意旨雖未論及被告於九十
    一年十二月二十六日施用第二級毒品之犯行，然上開部分與前述之施用毒品部分
    ，有連續犯關係，為裁判上一罪，為起訴效力所及，本院自應一並審究。又被告
    前曾於八十九年間因違反毒品危害防制條例案件，經本院判處有期徒刑六月確定
    ，於八十九年九月二十一日易科罰金執行完畢，此有臺灣高等法院被告全國前案
    紀錄表在卷可稽，被告前受有期徒刑執行完畢，於五年以內再犯本件有期徒刑以
    上之罪，為累犯，應依刑法第四十七條規定，遞加重其刑。爰審酌被告前經觀察
    、勒戒及強制戒治期滿猶不知心生警惕，仍另行起意而為本案犯行之犯罪之動機
    、目的、手段、施用第二級毒品安非他命之期間及其於本院審理中坦承犯行，態
    度尚佳等一切情狀，量處如主文所示之刑，並諭知易科罰金之折算標準，以示懲
    戒。
三、至於扣案如附表所示之安非他命一包（毛重為一點二公克，淨重為零點九公克）
    ，係查獲之毒品，不問屬於犯人與否，應依毒品危害防制條例第十八條第一項前
    段規定沒收銷燬之。
據上論斷，應依刑事訴訟法第二百九十九條第一項前段，毒品危害防制條例第十條第
二項、第十八條第一項前段，刑法第十一條前段、第五十六條、第四十七條、第四十
一條第一項前段，罰金罰鍰提高標準條例第二條，判決如主文。
本案經檢察官許梨雯到庭執行職務
中      華      民      國      九十二      年    八    月    二十九    日
                                  臺灣板橋地方法院刑事第五庭
              法  官 絲鈺雲
右正本證明與原本無異。
如不服本判決，應於判決送達後十日內，向本院提出上訴狀。
                                          書記官 許清秋
中      華      民      國      九十二      年    九    月      二      日
毒品危害防制條例第十條：
施用第一級毒品者，處六月以上五年以下有期徒刑。
施用第二級毒品者，處三年以下有期徒刑。
毒品危害防制條例第十八條：
查獲之毒品及專供製造或施用毒品之器具，不問屬於犯人與否，均沒收銷燬之。但合
於醫藥或研究之用者，得不予銷燬。
前項合於醫藥或研究用毒品或器具之管理辦法，由法務部會同行政院衛生署定之。


司法院資訊處製作；財團法人民間司法改革基金會備份。
